【裁判字號】    88,上易,5626
【裁判日期】    890121
【裁判案由】    傷害
【裁判全文】
臺灣高等法院刑事判決                  八十八年度上易字第五六二六號
    上  訴  人
    即  被  告  甲○○
右上訴人因傷害案件，不服臺灣基隆地方法院八十八年度易字第四八六號，中華民國
八十八年十月二十日第一審判決（起訴案號：臺灣基隆地方法院檢察署八十八年度調
偵字第四號），提起上訴，本院判決如左：
    主    文
上訴駁回。
    事    實
甲○○於民國八十八年二月二十六日凌晨零時許，在基隆市○○路十九號之住處，因
聽見屋外有奇怪的聲響，乃打開窗戶查看，看見有人蹲在其所有之自用小貨車旁，認
可能有人蓄意破壞其所有小貨車，遂持高爾夫球桿出外查看，發現乙○○（業經臺灣
基隆地方法院判決確定）在其所有小貨車旁，兩人隨即發生爭執，進而彼此互毆，致
乙○○受有右上眼臉腫脹、鼻子擦傷、左肘、左膝、及右膝擦傷等傷害。案經乙○○
訴由基隆市警察局第二分局移送臺灣基隆地方法院檢察署檢察官偵查起訴。
    理      由
一、訊據上訴人即被告甲○○均否認有前揭犯行，辯稱：伊聽到聲響下樓查看，在大
    門口曾先出聲嚇阻，乙○○聽到聲音，拔腿就跑，伊在後追趕，反而被乙○○推
    擊，伊順手抓住徐某，兩人遂一起跌倒在地上，徐某右上臉臉撞到地面腫脹且鼻
    子也擦傷云云。惟查前揭事實，業據乙○○指訴綦詳，且有診斷證明書一紙及照
    片十張附卷可稽，被告甲○○既認乙○○可能蓄意破壞其車輛，乃憤而毆打乙○
    ○，並不違常情，而依被告甲○○之診斷證明書所載傷勢觀之，亦非僅被告乙○
    ○以手擋架即可能致甲○○有如此多處之傷害，況被告甲○○於本院審理時亦自
    承伊倒下時順手拉乙○○，致其頭部撞擊地面等情，故被告甲○○所辯無非卸責
    之詞，不足採信，其傷害犯行堪予認定，事證明確，均應予依法論科。又本件事
    實己臻明確，被告聲請訊問證人即承辦警員魏秋遠，核無必要，爰不予調查，併
    予敘明。
二、核被告所為，係犯刑法第二百七十七條第一項之傷害罪。原審以被告罪證明確，
    適用刑法第二百七十七條第一項、第四十一條，罰金罰鍰提高標準條例第一條前
    段、第二條（誤引第一項），審酌被告之品行，犯罪之方法、手段、所生損害及
    犯後態度等一切情狀，判決被告拘役五十日，並諭知易科罰金折算之標準。經核
    認事用法及量刑，俱無不當。被告上訴否認犯行，核無理由，上訴應予駁回。
據上論斷，應依刑事訴訟法第三百六十八條判決如主文。
本案經檢察官劉永清到庭執行職務。
中    華    民    國    八十九    年      一        月        二十一    日
                            臺灣高等法院刑事第十八庭
                                審判長法  官  吳      敦
                                      法  官  吳  明  峰
                                      法  官  陳  忠  行
右正本證明與原本無異。
不得上訴。
                                      書記官  鎖  瑞  嶺
中    華    民    國    八十九    年      一        月        二十五    日
附錄：本案論罪科刑法條全文
刑法第二百七十七條第一項
  傷害人之身體或健康者，處三年以下有期徒刑，拘役或一千元以下罰金。


司法院資訊處製作；財團法人民間司法改革基金會備份。
